臺灣彰化地方法院刑事判決
111年度訴字第410號
公  訴  人  臺灣彰化地方檢察署檢察官 
被      告  陳重貫


上列被告因加重詐欺等案件，經檢察官提起公訴（111年度偵字
第1635號）及移送併辦（臺灣南投地方檢察署111年度偵字第341
號），被告於準備程序進行中就被訴事實為有罪之陳述，經本院
合議庭裁定改由受命法官獨任以簡式程序審理，判決如下：
    主  文
陳重貫犯如附表一所示之罪，各處如附表一主文欄所示之刑。應
執行有期徒刑壹年捌月。
未扣案之犯罪所得新臺幣壹萬元沒收，於全部或一部不能沒收或
不宜執行沒收時，追徵其價額。
    犯罪事實
一、陳重貫於民國108年11月8日欲找工作，友人陳柏諺乃介紹其
    認識綽號「色狼」之人，經綽號「色狼」說明工作內容係依
    指示前往各地之便利超商領取包裹、收受綽號「色狼」所指
    示之人交付之提款卡，並以該提款卡提領款項後，交與綽號
    「色狼」指示之人或放在綽號「色狼」指示之地點，每日可
    領報酬新臺幣(下同)5,000元，陳重貫依此極為單純、簡單
    之工作，卻能領取每日5,000元之高額報酬，已預見綽號「
    色狼」等人係詐欺集團成員，依綽號「色狼」指示領取帳戶
    內款項再依指示交付指定之人，將成為犯罪之一環而遂行詐
    欺取財犯行，使他人因此受騙致發生財產受損之結果，並得
    以隱匿該詐欺犯罪所得之去向，詎其為求賺取高額報酬，仍
    基於縱使發生他人因受騙致財產受損、隱匿詐欺犯罪所得去
    向之結果，亦不違背其本意之詐欺取財及洗錢之不確定故意
    ，與綽號「色狼」及其等所屬詐欺集團成年成員，共同意圖
    為自己不法之所有，基於三人以上共同詐欺取財及洗錢之犯
    意聯絡，先由集團不詳成員於附表一「詐騙經過」欄所示時
    間，以各該方式詐騙如附表「被害人」欄之人，致其等陷於
    錯誤，於附表一所示時間，將各該款項匯至各該帳戶，再由
    陳重貫收受綽號「色狼」指示之人交付之提款卡，依綽號「
    色狼」指示，於附表二所示時間、地點，將款項領出後，放
    在綽號「色狼」指示之地點，再由綽號「色狼」指示之人收
    取各該款項，而以此方式掩飾、隱匿該等款項之去向及所在
    。
二、案經莊嘉玲、鄭金蓮、周寶英、許淨雅、陳汝筆、吳麗娜、
    張書軒訴由彰化縣警察局鹿港分局報告臺灣彰化地方檢察署
    檢察官偵查起訴及莊嘉玲、鄭金蓮、周寶英、許淨雅訴由南
    投縣政府警察局埔里分局報告臺灣南投地方檢察署檢察官移
    送併辦。
　　理  由
一、本件被告陳重貫所涉犯者，均非死刑、無期徒刑、最輕本刑
    為3年以上有期徒刑之罪或高等法院管轄第一審案件。本院
    行準備程序中，被告就被訴事實為有罪之陳述，經告知簡式
    審判程序之旨，並聽取檢察官及被告之意見後，本院依刑事
    訴訟法第273條之1第1項裁定由受命法官獨任進行簡式審判
    程序，合先敘明。　　
二、認定犯罪事實之證據及理由
  ㈠上揭犯罪事實，業據被告於本院準備程序、審理時坦承不諱
    （見本院卷第337、349至359頁），且前揭被告依綽號「色
    狼」之人指示而提領、交付款項之過程，亦經被告於警詢及
    偵訊中供述明確（見1635號偵卷第17頁反面至第21頁反面、
    第119、121、123頁），另附表一所示被害人遭詐騙而依指
    示匯款至各該帳戶，再由被告依綽號「色狼」之指示，於附
    表二所示時間、地點，將款項領出之事實，亦有附表證據欄
    所載證據足以證明，應可認定。
　㈡近年來各式各樣之詐欺取財犯罪類型層出不窮，詐欺集團份
    子為逃避查緝，往往發展成由集團首腦在遠端、甚至遠在國
    外進行操控，由集團成員分層、分工，相互彼此利用，藉以
    遂行詐欺取財之犯罪模式，而依如附表一所示各被害人之受
    騙情節，詐欺集團係透過網路、電話傳達不實之訊息，致使
    各該被害人與集團成員聯繫後，陷於錯誤而受騙將款項匯至
    詐欺集團所掌控之人頭帳戶後，再經集團內之層層指揮，推
    由負責提領贓款之車手人員持提款卡在各金融機構所設置之
    自動櫃員機提領詐欺所得款項，乃屬常見之詐欺集團犯罪手
    法，且此等犯罪模式迭經媒體廣為披載、報導，誠為具有一
    般社會生活知識之人所能知悉之事。審以被告為成年人，對
    事物之理解、判斷要無異於常人之處，就上情實難諉為不知
    。再者，被告就其上述工作內容僅為領取、轉交款項，即可
    獲得與其所付出勞力顯不相當之高額報酬，甚被告前於110
    年11月10日，已因依綽號「色狼」指示而前去領取包裹，經
    警當場查獲，並經警告知包裹係被害人被騙之物，此為被告
    所自承（見本院卷第336、300頁），被告對於本案綽號「色
    狼」指示領取款項，極可能涉及不法，顯然瞭然於心，被告
    主觀上當已預見綽號「色狼」等人極可能從事非法詐騙活動
    ，始會以高額費用委請其代為提領款項，無非係藉此手法製
    造犯罪查緝上之斷點，被告卻因綽號「色狼」以高額報酬之
    對價誘惑，即置犯罪風險於不顧，猶願聽從指示，從事恐屬
    不法之提領款項行為，足見被告為上開行為時，主觀上確有
    容任其行為將導致詐欺取財之犯罪發生之本意，且參與本案
    之人至少有綽號「色狼」及其所指示交付提款卡及收取款項
    之人，堪認被告確有三人以上共同詐欺取財及洗錢之不確定
    故意，至為明瞭。
  ㈢洗錢防制法業於105年12月28日修正公布，並於106年6月28日
    生效施行（下稱新法）。修正前該法（下稱舊法）第1條揭
    櫫之立法目的為「防制洗錢，追查重大犯罪」，而本次修法
    後修正為「為防制洗錢，打擊犯罪，健全防制洗錢體系，穩
    定金融秩序，促進金流之透明，強化國際合作」，其立法目
    的及保護法益，已自單純國家對重大（特定）犯罪之追訴及
    處罰，擴增至防制洗錢體系之健全、金融秩序之穩定及透明
    金流軌跡之建置。至於洗錢犯罪本質在於影響合法資本市場
    並阻撓偵查，且洗錢之行為包含處置（即將犯罪所得直接予
    以處理）、多層化（即為使偵查機關難以追查金流狀況，以
    迂迴層轉、化整為零之多層化包裝方式，掩飾或隱匿特定犯
    罪所得）及整合（即收受、持有或使用他人犯罪所得，使該
    犯罪所得披上合法之外衣，回歸正常金融體系）等各階段行
    為，其模式不祗一端，故為澈底打擊洗錢犯罪，新法乃參照
    相關國際標準建議及公約之洗錢行為定義，將洗錢行為之處
    置、多層化及整合等各階段，全部納為洗錢行為，而於新法
    第2條規定：「本法所稱洗錢，指下列行為：一、意圖掩飾
    或隱匿特定犯罪所得來源，或使他人逃避刑事追訴，而移轉
    或變更特定犯罪所得。二、掩飾或隱匿特定犯罪所得之本質
    、來源、去向、所在、所有權、處分權或其他權益者。三、
    收受、持有或使用他人之特定犯罪所得。」以求與國際規範
    接軌。從而，行為人對於特定犯罪所得，基於洗錢之犯意，
    參與整體洗錢過程中任一環節之處置、分層化或整合行為，
    致生新法所保護法益之危險者，即應屬新法所欲禁絕之洗錢
    行為，至該行為是否已使特定犯罪所得轉換成合法來源之財
    產，則非所問。而上開第1款之洗錢行為，祗以有掩飾或隱
    匿特定犯罪所得來源之意圖，與「移轉」或「變更」特定犯
    罪所得之行為，即為已足，不以有掩飾或隱匿特定犯罪所得
    來源之行為為必要。所稱「移轉特定犯罪所得」，係指將刑
    事不法所得移轉予他人，以達成隱匿效果而言；所謂「變更
    特定犯罪所得」，乃指將刑事不法所得之原有法律或事實上
    存在狀態予以變更而達成隱匿效果。至所意圖隱匿者究為自
    己、共同正犯或他人之特定犯罪所得來源，皆非所問。又上
    述第2款之洗錢類型，固多以迂迴曲折之方式輾轉為之，但
    不以透過多層之交易活動為限，且掩飾或隱匿之管道是否為
    共同正犯或其他第三人，亦可不問。蓋行為人如意圖掩飾或
    隱匿特定犯罪所得來源，而將特定犯罪所得直接消費處分，
    或移轉交予其他共同正犯予以隱匿，甚或交由共同正犯以虛
    假交易外觀掩飾不法金流移動，依新法規定，皆已侵害新法
    之保護法益，係屬新法第2條第1或2款之洗錢行為，尚難單
    純以不罰之犯罪後處分贓物行為視之（最高法院110年度台
    上字第5101、1667、1423號判決意旨參照）。查本案詐欺集
    團成員綽號「色狼」指示被告領取被害人匯入集團持有帳戶
    之款項，再指派人收取各該款項，藉以斬斷金流，而隱匿該
    犯罪所得之去向，核屬洗錢防制法第2條第2款所規範之洗錢
    行為。而被告主觀上確已預見所為之上述工作，可能係詐欺
    集團為遂行詐欺犯行分工之一環，意在規避查緝，並藉此製
    造金流之斷點，以掩飾或隱匿詐欺被害人之犯罪所得，當屬
    不法行為，然其為求高額報酬，猶執意為之，而容任掩飾或
    隱匿犯罪所得即洗錢行為之發生，足見其確有洗錢之不確定
    故意亦明。
　㈣共同實行犯罪行為之人，在共同意思範圍以內，各自分擔犯
    罪行為之一部，彼此協力、相互補充以達其犯罪之目的者，
    即應對於全部所發生之結果，共同負責，故不以實際參與犯
    罪構成要件行為或參與每一階段之犯罪行為為必要。又共同
    正犯之意思聯絡，原不以數人間直接發生者為限，即有間接
    之聯絡者，亦包括在內（最高法院107年度台上字第4444號
    判決意旨參照）。 依上述各項事證及說明，綽號「色狼」
    等人所屬本案詐欺集團，於詐欺犯行之分工上極為精細，集
    團成員間固未必彼此有所認識或清楚知悉他人所分擔之犯罪
    分工內容，然此一間接聯絡犯罪之態樣，正係具備一定規模
    犯罪所衍生之細密分工模式，參與犯罪者透過相互利用彼此
    之犯罪角色分工，而形成一個共同犯罪之整體以利犯罪牟財
    。而被告既對參與詐欺集團而遂行本案詐欺、洗錢犯行具有
    不確定故意，已如前述，堪認其對集團成員彼此間可能係透
    過分工合作、互相支援以完成詐欺取財之犯罪行為一節當有
    所預見，其既以自己共同犯罪之意思，相互支援及分工合作
    ，以達上揭犯罪之目的，自應就所參與犯罪之全部犯罪結果
    共同負責，而應論以共同正犯。至被告縱使未與其他負責實
    施詐騙之集團成員謀面或聯繫，亦未明確知悉集團內負責其
    他層級分工之其他成員身分及所在，彼此互不認識，亦不過
    係詐欺集團細密分工模式下之當然結果，無礙被告係本件共
    同正犯之認定。
　㈤綜上，本案事證已經明確，被告上開基於不確定故意之加重
    詐欺、一般洗錢犯行均可認定，應依法論科。
三、論罪科刑及沒收
  ㈠核被告所為，均係犯刑法第339條之4第1項第2款之三人以上
    共同犯詐欺取財罪、洗錢防制法第14條第1項之一般洗錢罪
    。被告與綽號「色狼」及其等所屬詐欺集團成年成員間，具
    有相互利用之共同犯意，各自分擔部分犯罪行為，為共同正
    犯。
　㈡臺灣南投地方檢察署111年度偵字第341號移送併辦部分，與
    起訴部分係同一被害人之同一案件關係；就附表一編號3部
    分，被告提領行為並為接續犯關係，本院自應併予審理。
　㈢加重詐欺罪係侵害個人財產法益之犯罪，其罪數計算，以被
    害人數，決定其犯罪之罪數（最高法院110年度台上字第516
    3號刑事判決參照）。同理，洗錢防制法立法目的除了維護
    金融秩序之外，亦旨在打擊犯罪。尤其在個人財產法益犯罪
    中，行為人詐取被害人金錢後，如透過洗錢行為而掩飾、隱
    匿所得去向，非但使檢警難以追緝，亦使被害人無從求償。
    故洗錢防制法透過防制洗錢行為，促進金流透明，得以查緝
    財產犯罪被害人所騙金錢之流向，而兼及個人財產法益之保
    護。從而，洗錢防制法第14條第1項洗錢罪之罪數計算，亦
    應以被害人人數為斷。且如就同一被害人施行加重詐欺後，
    透過洗錢行為以掩飾、隱匿所得去向，因目的單一且具有行
    為重疊性，自應以一行為論處想像競合犯。是被告就附表一
    各編號被害人遭詐騙之犯行，均係以一行為同時觸犯刑法第
    339條之4第1項第2款之三人以上共同犯詐欺取財罪及洗錢防
    制法第14條第1項之洗錢罪，均為想像競合犯，各應依刑法
    第55條規定，從較重之三人以上共同犯詐欺取財罪處斷。又
    被告就附表一編號1至7所犯7次加重詐欺取財罪間，均犯意
    各別，行為互殊，應予分論併罰。
　㈣按想像競合犯之處斷刑，本質上係「刑之合併」，其所謂從
    一重處斷，乃將想像競合犯組成之評價上數罪，合併為科刑
    一罪，其所對應之刑罰，亦合併其評價上數罪之數法定刑，
    而為一個處斷刑。易言之，想像競合犯侵害數法益者皆成立
    犯罪，論罪時必須輕、重罪併舉論述，同時宣告所犯各罪名
    ，包括各罪有無加重、減免其刑之情形，亦應說明論列，量
    刑時併衡酌輕罪部分量刑事由，評價始為充足，然後依刑法
    第55條前段規定「從一重處斷」，非謂對於其餘各罪可置而
    不論。因此，法院決定處斷刑時，雖以其中最重罪名之法定
    刑，做為裁量之準據，惟於裁量其輕重時，仍應將輕罪合併
    評價在內（最高法院108年度台上字第4405、4408號判決意
    旨參照）。又犯洗錢防制法第14條之罪，在偵查或審判中自
    白者，減輕其刑，洗錢防制法第16條第2項定有明文。被告
    就附表一各次洗錢犯行，於本院準備程序、審理時自白不諱
    ，依洗錢防制法第16條第2項規定應減輕其刑，然其所犯洗
    錢罪係屬想像競合犯其中之輕罪，就此部分想像競合輕罪得
    減刑部分，依上開說明，即應於本院依刑法第57條量刑時一
    併衡酌該部分減輕其刑事由，先此說明。　　
  ㈤爰以行為人之責任為基礎，審酌被告正值青年，不思循正途
    獲取經濟收入，無視政府一再宣示掃蕩詐欺集團之決心，仍
    參與詐騙集團擔任提款車手，不僅使詐欺財產犯罪於社會上
    充斥橫行，且使被害人蒙受財產損失，破壞社會秩序及社會
    成員間之互信基礎外，更製造金流斷點，破壞金流秩序之透
    明穩定，妨害國家對於犯罪之追訴與處罰，致使被害人遭騙
    款項益加難以尋回而助長犯罪，惡性非微，並兼衡其犯後終
    能坦承犯行（且衡酌被告自白洗錢罪犯行，符合相關自白減
    刑之規定），且已與附表一編號3被害人周寶英、編號4被害
    人許淨雅、編號6被害人吳麗娜達成調解（依序約定賠償168
    ,000元、50,000元、8,000元，約定履行期均未屆期），有
    本院111年度彰司附民移調字第43號、111年度彰司刑移調字
    第377、378號調解程序筆錄可稽；附表一編號5被害人陳汝
    筆、編號7被害人張書軒均無調解意願；附表一編號2被害人
    鄭金蓮部分，經以電話聯繫和解之事未果（撥打3次電話未
    接），有本院電話洽辦公務紀錄單可稽（見本院卷第365、3
    71、375頁）；另附表一編號1被害人莊嘉玲經以電話聯繫後
    ，雖有調解意願，然並未於調解期日到場，亦有本院電話洽
    辦公務紀錄單、報到明細可稽，並衡酌被告於詐騙集團中係
    被動受指示提領詐騙款項後轉交上手，尚非主導犯罪之核心
    角色，及各該被害人遭詐騙之金額、各次所提領之金額，暨
    被告自陳係國中畢業學歷，在家從事鑄劍工作，父母離異，
    家有父親、奶奶，未婚之智識、家庭生活狀況等一切情狀，
    分別量處如主文所示之刑。並衡酌被告所犯上開7罪，犯罪
    時間間隔甚短，各罪行為態樣、手段、所侵害法益大致相同
    ，7罪間之責任非難重複程度甚高，暨其犯罪行為之不法與
    罪責程度、各罪所反應其之人格特性與傾向、對其施以矯正
    之必要性等裁量內部性界限而為整體非難評價後，併定其應
    執行刑為如主文所示。
　㈥沒收部分：
　⒈按沒收新制係參考外國立法例，為契合沒收之法律本質，認
    沒收為刑法所定刑罰及保安處分以外之法律效果，具有獨立
    性，而非刑罰（從刑），已明定沒收為獨立之法律效果，在
    修正刑法第五章之一以專章規範，故判決主文內諭知沒收，
    已毋庸於各罪項下分別宣告沒收，亦可另立一項合併為相關
    沒收宣告之諭知，使判決主文更簡明易懂（最高法院106年
    度台上字第386號刑事判決參照）。被告因本案犯行已收取
    報酬10,000元，此為被告所供承（見本院卷第356頁），此
    為其犯罪所得，應依刑法第38條之1第1項前段、第3項規定
    ，宣告沒收，於全部或一部不能沒收或不宜執行沒收時，追
    徵其價額。又為使本案沒收之諭知更加明確而易於辨明，不
    致因強行拆解整體犯罪所得於各項主刑之後，反而滋生過度
    細分、難期精確但毫無實益之結果，參諸前揭說明，爰於主
    刑諭知之外，就被告犯罪所得部分獨立列出，而為相關沒收
    宣告之諭知。
　⒉又按洗錢防制法第18條第1項前段固規定：「犯第14條之罪，
    其所移轉、變更、掩飾、隱匿、收受、取得、持有、使用之
    財物或財產上利益，沒收之。」惟刑法第11條明定：「本法
    總則於其他法律有刑罰、保安處分或沒收之規定者，亦適用
    之。但其他法律有特別規定者，不在此限。」從而除上述洗
    錢防制法第18條第1項前段所定洗錢標的沒收之特別規定外
    ，其餘刑法第38條之1第5項、第38條之2第2項等沒收相關規
    定，於本案亦有其適用。本院考量被告係以擔任提款車手之
    方式犯洗錢罪，並非居於犯罪主導地位，被告提領附表二款
    項後，均已上繳給詐騙集團成員，對於該等洗錢標的之財產
    ，並無證據顯示最終有支配占有，是本院認如仍予沒收本案
    全部洗錢標的之財產，顯然過苛，此部分爰依刑法第38條之
    2第2項之規定，不予宣告沒收。
據上論斷，依刑事訴訟法第273條之1第1項、第299條第1項前段
，判決如主文。
本案經檢察官劉彥君提起公訴，檢察官鄭安宇到庭執行職務。
中　　華　　民　　國　　111 　年　　8 　　月　　5 　　日
　　　　　　 刑事第三庭　 法　官　蘇品樺
以上正本證明與原本無異。
如不服本判決應於收受判決後20日內向本院提出上訴書狀，並應
敘述具體理由。其未敘述上訴理由者，應於上訴期間屆滿後20日
內向本院補提理由書(均須按他造當事人之人數附繕本)「切勿逕
送上級法院」。
告訴人或被害人對於判決如有不服具備理由請求檢察官上訴者，
其上訴期間之計算係以檢察官收受判決正本之日期為準。
中　　華　　民　　國　　111 　年　　8 　　月　　5 　　日
                          書記官  彭品嘉  
附錄本案論罪科刑法條：
中華民國刑法第339條之4
犯第339條詐欺罪而有下列情形之一者，處1年以上7年以下有期
徒刑，得併科1百萬元以下罰金：
一、冒用政府機關或公務員名義犯之。
二、三人以上共同犯之。
三、以廣播電視、電子通訊、網際網路或其他媒體等傳播工具，
    對公眾散布而犯之。
前項之未遂犯罰之。
洗錢防制法第14條
有第二條各款所列洗錢行為者，處7年以下有期徒刑，併科新臺
幣5百萬元以下罰金。
前項之未遂犯罰之。
前二項情形，不得科以超過其特定犯罪所定最重本刑之刑。　　
　
附表一
編號 被害人 詐騙經過（款項均為新臺幣）            證據 主文 1   莊嘉玲 (告訴) 詐欺集團成員於110年11月9日16時47分許，以撥打電話聊天並加Line暱稱「李銘忠」為好友之方式，假冒莊嘉玲之同學「李銘忠」，向莊嘉玲表示需要借款云云，致莊嘉玲陷於錯誤，而依指示於110年11月16日10時46分26秒、13時27分9秒，分別匯款19,000元、30,000元至劉雅雯之第一商業銀行帳號00000000000號帳戶。  ①莊嘉玲於警詢中之證述（見1635號偵卷第259至261頁） ②第一商業銀行總行函附之回覆存款查詢之客戶基本資料、存摺存款客戶歷史交易明細表（見1635號偵卷第149至151頁反面） ③內政部警政署反詐騙諮詢專線紀錄表、桃園市政府警察局中壢分局自強派出所受理詐騙帳戶通報警示簡便格式表、金融機構聯防機制通報單、受(處)理案件證明單、受理各類案件紀錄表（見1635號偵卷第255至257頁、第263至269頁） ④交易成功畫面、中國信託銀行ATM交易明細表翻拍照片（見1635號偵卷271頁） ⑤Line畫面翻拍照片（見1635號偵卷第273至279頁） 陳重貫犯三人以上共同詐欺取財罪，處有期徒刑壹年。      2   鄭金蓮 (告訴) 詐欺集團成員於110年11月4日18時許前某時，於Facebook刊登「缺錢的都來吧資金需求」廣告，鄭金蓮點擊廣告後加入自稱係代辦公司之Line暱稱「陳威仁」為好友，洽談貸款事宜並送件，隨後鄭金蓮再接獲自稱「富邦金控」表示願意放款。後於110年11月15日某時許，「陳威仁」向鄭金蓮表示其分數不足，需透過報稅加分匯款予他們會計，致鄭金蓮陷於錯誤，而依指示於110年11月16日10時52分58秒，匯款20,000元至劉雅雯之第一商業銀行帳號00000000000號帳戶。 ①鄭金蓮於警詢中之證述（見1635號偵卷第179至185頁） ②第一商業銀行總行函附之回覆存款查詢之客戶基本資料、存摺存款客戶歷史交易明細表（見1635號偵卷第149至151頁反面、第165至167頁、第169頁） ③臺南市政府警察局歸仁分局太廟派出所受(處)理案件證明單、受理各類案件紀錄表、內政部警政署反詐騙諮詢專線紀錄表、受理詐騙帳戶通報警示簡便格式表、金融機構聯防機制通報單（見1635號偵卷第187至193頁、第197至199頁） ④Facebook、Line畫面翻拍照片（見1635號偵卷第203至207頁） ⑤轉帳成功畫面（見投埔警卷第66頁） 陳重貫犯三人以上共同詐欺取財罪，處有期徒刑壹年。 3 周寶英 (告訴) 詐欺集團成員於110年11月14日10時許，以撥打電話聊天並加Line暱稱「事事順心」為好友之方式，假冒周寶英之姪子，向周寶英表示做生意需要匯款給廠商云云，致周寶英陷於錯誤，而依指示於110年11月16日11時19分33秒，無摺存款168,000元至孟玉花之中華郵政股份有限公司帳號00000000000000號帳戶，該集團成員隨後於110年11月16日11時33分43秒，將其中18,000元轉帳至劉雅雯之第一商業銀行帳號00000000000號帳戶。 ①周寶英於警詢中之證述（見1635號偵卷第281頁及反面） ②第一商業銀行總行函附之回覆存款查詢之客戶基本資料、存摺存款客戶歷史交易明細表（見1635號偵卷第149至151頁反面）、中華郵政股份有限公司客戶歷史交易清單（見投埔警卷第101頁） ③桃園市政府警察局中壢分局自強派出所受(處)理案件證明單、受理詐騙帳戶通報警示簡便格式表、金融機構聯防機制通報單、內政部警政署反詐騙諮詢專線紀錄表、受理各類案件紀錄表（見1635號偵卷第283至287頁反面） ④存款人收執聯（見1635號偵卷第289頁） ⑤Line、通話紀錄畫面翻拍照片（見1635號偵卷第289頁反面至291頁） 陳重貫犯三人以上共同詐欺取財罪，處有期徒刑壹年貳月。 4 許淨雅 (告訴) 詐欺集團成員於110年11月14日某時許前，於Facebook刊登「安心借貸-當日撥款超迅速」廣告，點擊廣告後加入自稱係凱基銀行內部借貸之Line暱稱「林美玲」為好友，洽談貸款事宜，需收取合約公證費等，致許淨雅陷於錯誤，而依指示於110年11月16日14時4分42秒，匯款8,000元至劉雅雯之第一商業銀行帳號00000000000號帳戶。 ①許淨雅於警詢中之證述（見他卷第57至59頁） ②第一商業銀行總行函附之回覆存款查詢之客戶基本資料、存摺存款客戶歷史交易明細表（見1635號偵卷第149至151頁反面） ③內政部警政署反詐騙諮詢專線紀錄表、雲林縣警察局北港分局北辰派出所受理詐騙帳戶通報警示簡便格式表、受理各類案件紀錄表（見他卷第77、81、85頁）、金融機構聯防機制通報單（見投埔警卷第77頁） ④中國信託銀行存摺封面影本、交易成功畫面（見投埔警卷第80、81頁） ⑤Line、Facebook畫面翻拍照片（見投埔警卷第83至91頁） 陳重貫犯三人以上共同詐欺取財罪，處有期徒刑壹年。 5 陳汝筆 詐欺集團成員於110年11月14日某時許，以撥打電話聊天並加Line為好友之方式，假冒陳汝筆之朋友，向陳汝筆表示需要借錢周轉云云，致陳汝筆陷於錯誤，而依指示於110年11月17日13時58分17秒，匯款30,000元至劉雅雯之第一商業銀行帳號00000000000號帳戶。 ①陳汝筆於警詢中之證述（見1635號偵卷第59頁反面至63頁） ②第一商業銀行總行函附之回覆存款查詢之客戶基本資料、存摺存款客戶歷史交易明細表（見1635號偵卷第149至151頁反面） ③苗栗縣警察局竹南分局大同派出所陳報單、受(處)理案件證明單、受理各類案件紀錄表、受理詐騙帳戶通報警示簡便格式表、金融機構聯防機制通報單（見1635號偵卷第57至59頁、第67頁反面至69頁） ④臺灣銀行存摺封面影本（見1635號偵卷第71頁反面） ⑤Line畫面翻拍照片（見1635號偵卷第73頁反面） 陳重貫犯三人以上共同詐欺取財罪，處有期徒刑壹年。 6 吳麗娜 (告訴) 詐欺集團成員於110年11月17日16時20分許，自稱係國泰旅遊通路人員，撥打電話予吳麗娜，表示其購買之旅遊券因工作人員操作失誤產生十張訂單需取消，再於110年11月17日16時43分許接獲自稱星展銀行人員要其依指示匯款，致吳麗娜陷於錯誤，而依指示於110年11月17日17時19分54秒，匯款49,989元至劉雅雯之第一商業銀行帳號00000000000號帳戶。 ①吳麗娜於警詢中之證述（見1635號偵卷第81至83頁） ②第一商業銀行總行函附之回覆存款查詢之客戶基本資料、存摺存款客戶歷史交易明細表（見1635號偵卷第149至151頁、第153頁）　 ③臺中市政府警察局第一分局公益派出所陳報單、內政部警政署反詐騙諮詢專線紀錄表、受理各類案件紀錄表、受(處)理案件證明單、受理詐騙帳戶通報警示簡便格式表、金融機構聯防機制通報單（見1635號偵卷第75至79頁、第85頁反面、第87頁反面） ④交易明細、通話紀錄畫面翻拍照片（見1635號偵卷第83頁反面 陳重貫犯三人以上共同詐欺取財罪，處有期徒刑壹年。 7 張書軒 (告訴) 詐欺集團成員於110年11月17日16時14分許，自稱係湛盧咖啡門市人員，撥打電話予張書軒，表示其購買之咖啡機，因工作人員疏失會被連續扣款，再於110年11月17日16時25分許接獲自稱玉山銀行人員要其依指示操作解除分期付款，致張書軒陷於錯誤，而依指示於110年11月17日17時27分36秒，匯款19,985元至劉雅雯之第一商業銀行帳號00000000000號帳戶。 ①張書軒於警詢中之證述（見1635號偵卷第91至95頁反面） ②第一商業銀行總行函附之回覆存款查詢之客戶基本資料、存摺存款客戶歷史交易明細表（見1635號偵卷第149至151頁、第153頁）　 ③新竹市警察局第三分局朝山派出所受理詐騙帳戶通報警示簡便格式表、受(處)理案件證明單、帳戶個資檢視（見他卷第61、70、73頁） 陳重貫犯三人以上共同詐欺取財罪，處有期徒刑壹年。 

附表二
編號 提款帳戶 提款交易時間 提款金額（新臺幣） 提款地點 被害人 證據 1 孟玉花之中華郵政股份有限公司帳號00000000000000號帳戶 110年11月16日 11時42分21秒 60,000元 南投縣○里鎮○○路00號埔里第三市場郵局 周寶英匯入 ①中華郵政股份有限公司客戶歷史交易清單（見投埔警卷第101頁） ②監視錄影畫面翻拍照片（見投埔警卷第92至93頁）   110年11月16日 11時43分19秒 60,000元      110年11月16日 11時44分24秒 30,000元    2  劉雅雯之第一商業銀行帳號00000000000號帳戶 110年11月16日 11時48分42秒 20,000元 南投縣○里鎮○○街000號之統一超商恆吉店 莊嘉玲、鄭金蓮、周寶英匯入孟玉花帳戶遭轉出之18,000元部分 ①第一銀行存摺存款客戶歷史交易明細表、ATM機台交易明細（見1635號偵卷第151頁反面、第153頁反面） ②中國信託股份有限公司函（見1635號偵卷第155頁） ③監視錄影畫面翻拍照片（見1635號偵卷第211頁、投埔警卷第94至95頁、第98至99頁）   110年11月16日 11時49分30秒 20,000元      110年11月16日 11時50分13秒 17,000元    3  110年11月16日 14時10分48秒 8,000元 南投縣○里鎮○○路00號埔里第三市場郵局 許淨雅匯入 ①第一銀行存摺存款客戶歷史交易明細表、ATM機台交易明細（見1635號偵卷第151頁反面、第153頁反面） ②中華郵政股份有限公司函、中華郵政股份有限公司南投郵局函（見1635號偵卷第229、231頁） ③監視錄影畫面翻拍照片（見投埔警卷第96頁、本院卷第143至171頁） 4  110年11月16日 14時24分59秒 20,000元 南投縣○里鎮○○街000號之統一超商恆吉店 莊嘉玲匯入 ①第一銀行存摺存款客戶歷史交易明細表、ATM機台交易明細（見1635號偵卷第151頁反面、第153頁反面） ②中國信託股份有限公司函（見1635號偵卷第155頁） ③監視錄影畫面翻拍照片（見1635號偵卷第209頁、投埔警卷第96至97頁、第99至100頁）   110年11月16日 14時25分31秒 10,000元    5  110年11月17日 14時42分38秒 20,000元 彰化縣○○鄉○○街00號之統一超商秀水店 陳汝筆匯入 ①第一銀行存摺存款客戶歷史交易明細表、ATM機台交易明細（見1635號偵卷第151頁反面、第171頁） ②165平台詐欺提款熱點資料（見1635號偵卷第29頁） ③監視錄影畫面翻拍照片（見1635號偵卷第31至35頁）   110年11月17日 14時43分10秒 10,000元    6  110年11月17日 17時29分8秒 20,000元 彰化縣○○鄉○○路000號之統一超商秀中店 吳麗娜、張書軒匯入 ①第一銀行存摺存款客戶歷史交易明細表、ATM機台交易明細（見1635號偵卷第153頁、第171頁） ②165平台詐欺提款熱點資料（見1635號偵卷第29頁） ③監視錄影畫面翻拍照片（見1635號偵卷第37至47頁）    110年11月17日 17時29分57秒 20,000元      110年11月17日 17時30分43秒 20,000元      110年11月17日 17時31分48秒 9,900元